【裁判字號】    90,自,687
【裁判日期】    901220
【裁判案由】    詐欺
【裁判全文】
臺灣臺中地方法院刑事判決                            九十年度自字第六八七號
    自  訴  人  甲○○○
    被      告  乙○○
右列被告因詐欺案件，經自訴人提起自訴，本院判決如左：
    主  文
乙○○無罪。
    理  由
一、自訴意旨略以：被告乙○○於民國八十二年五月間，向自訴人佯稱急用，請求週
    轉現金，自訴人不疑有詐，而借予被告新台幣（下同）十五萬元，被告則簽發同
    額支票一張作為擔保，該支票後遭退票，被告另簽發八十二年七月三十日期，台
    中市第七信用合作社為付款人，面額十一萬五千元之支票交付。未幾被告又向自
    訴人借款二十萬元，簽發八十二年六月三十日期，台中市第七信用合作社為付款
    人，面額二十萬元之支票作為擔保，詎屆期經提示，均不獲支付，被告亦不知所
    蹤。嗣自訴人尋得被告住處，始聲請法院發支付命令，自訴人接到支付命令後，
    突接被告電話表示稍待數日即返還借款，自訴人乃暫緩辦理後續事宜，詎被告仍
    置之不理，分文未付，因認被告涉有詐欺取財罪嫌云云。
二、按犯罪事實應依證據認定之，無證據不得推定其犯罪事實，刑事訴訟法第一百五
    十四條定有明文。又刑法第三百三十九條第一項詐欺取財罪之成立，以意圖為自
    己或第三人不法之所有，以詐術使人將本人或第三人之物交付為其要件，此觀諸
    該條項規定甚明。本件訊據被告乙○○堅詞否認詐欺取財犯行，辯稱當時伊與案
    外人黃來發合夥作生意，共同持伊簽發之支票向自訴人借款，經營嘟嘟餐飲店，
    後伊退出經營，以為黃來發會處理，伊曾返還自訴人三萬五千元，現已與自訴人
    和解，沒有詐欺故意等語。經查被告在台中市第七信用合作社之第一０六一九一
    號支票存款帳戶，雖自八十一年一月二十日即開始退票，惟至八十二年八月六日
    始拒絕往來，有第七商業銀行九十年九月二十五日七營業字第六七七七號函附退
    票明細表在卷可稽，顯見被告向自訴人借款時並非全無支付能力，況自訴人復供
    承係被告帶黃來發來借錢，錢交給被告，當時被告與黃來發合夥作生意，被告事
    後曾返還三萬五千元，現並與其達成和解，每月清償五千元等語，亦徵被告所辯
    應屬可信，自難認被告有何施用詐術及不法所有意圖，所為尚與詐欺取財罪之構
    成要件有間，不能令負該罪責。此外又查無其他積極證據足證被告有何詐欺取財
    犯行，自應為被告無罪之諭知。
據上論斷，應依刑事訴訟法第三百四十三條、第三百零一條第一項，判決如主文。
中      華      民      國      九十      年      十二    月    二十    日
                                        法  官  鍾  堯  航
右正本證明與原本無異。
如不服本判決，應於送達後十日內向本院提出上訴狀（須附繕本），上訴於台灣高等
法院台中分院。
                                        書記官
中      華      民      國      九十      年      十二    月    二十    日


司法院資訊處製作；財團法人民間司法改革基金會備份。
